Antonio Guzmán Vilchis

Frontend Developer

aguzmanv09@gmail.com <u>agvcoder.com</u>

CDMX, México +52 55-18-26-22-52

Perfil

Soy Frontend developer con javascript y typescript, me apasiona el mundo del desarrollo web, mi principal enfoque es crear aplicaciones de alto impacto en la sociedad, mis metas como desarrollador web es especializarme dentro del área del frontend en una empresa que se ajuste a mis valores. También me encuentro cursando la carrera de ingeniería en computación dentro de la universidad autónoma metropolitana (UAM-C)

Educación

Ingenieria en computación UAM-C

Formar profesionales críticos, creativos, con responsabilidad social y compromiso ético, capacitados en tecnologías avanzadas.

Actual

Javascript/React Platzi

Conocer el lenguaje Javascript, desarrollando rutinas y programas básicos usando el lenguaje y Desarrollando sitios web estáticos usando HTML y CSS

Jul 2020

Experiencia

Fduli Lead Frontend

Plataforma de administración de escuelas. utilizando las tecnologías de React y sass.

Abr 2020 - Actual

CREA Lead Frontend

Crear herramientas para impactar comunidades de emprendedores

Feb 2021 - Actual

SitDigital Frontend

Trabajar con tecnologías como React, cells, Polymer 2 y HTML/CSS en equipo para crear soluciones frontend para diferentes tipos de clientes.

Feb 2021 - Sep 2021

Freelance Fullstack

Desarrollar diferentes tipos de soluciones web (Landing, E-commerce, Apps) principalmente con el lenguaje Javascript/Typescript y tecnologías como React, NodeJs, MongoDB.

Jul 2020 - Feb 2021

Habilidades

HTML/CS

Javascript

Typescript

Node

SS			
39			

React

SASS

Intereses

Frontend UI & UX React Nuevos retos

Educación Startup

Lenguajes

Español

Ingles

